【裁判字號】    97,聲,3186
【裁判日期】    971024
【裁判案由】    定應執行之刑
【裁判全文】
臺灣桃園地方法院刑事裁定              97年度聲字第3186號
聲  請  人  臺灣桃園地方法院檢察署檢察官
受  刑  人  甲○○
上列聲請人因受刑人數罪併罰有二裁判以上，聲請定其應執行之
刑（97年度執聲字第1602號），本院裁定如下：
    主  文
甲○○所犯如附表編號一所示之罪，依法視為已減刑如附表一所
載，並與附表編號二所示不應減刑之罪所處之刑，應執行有期徒
刑捌年拾壹月。
    理  由
一、聲請意旨略以：受刑人甲○○因違反肅清煙毒條例等罪，經
    本院先後判處如附表所示之刑，並定應執行刑為有期徒刑10
    年6 月確定，嗣受刑人並於民國91年8 月29日假釋出監，於
    96年8 月24日假釋期滿執行完畢。茲因受刑人於中華民國96
    年罪犯減刑條例（下稱減刑條例）96年7 月16日施行前仍在
    假釋中，則依該條例第2 條第2 項規定，其如附表所示之罪
    所處之刑，因符合減刑條例第2 條第1 項第3 款之規定，視
    為已依該條例減刑，而處如附表所示視為減刑後之刑，惟如
    附表所示之罪仍有定應執行刑之必要，爰依法聲請定其應執
    行刑。
二、按數罪併罰，有二裁判以上者，依刑法第51條規定，定其應
    執行刑，同法第53條定有明文。刑法第2 條第1 項所規定，
    關於新舊法比較適用，係指被告行為後法律有變更，而其所
    涉犯之案件，法院尚未為裁判者而言，如法院已裁判確定，
    即無其適用，此觀該法條規定自明。因此，數罪併罰，有2
    裁判以上，而依刑法第51條之規定定其應執行刑時，除裁判
    確定前犯數罪，其中一罪在新法施行前者外，如各罪於法律
    變更前均已判決確定，而於法律變更後始合併定執行刑時，
    即應依原確定裁判時所適用之法律定其應執行刑（96年度臺
    非字第102 號判決意旨參照）。查本件如附表所示2 罪，既
    均於95年7 月1 日刑法修正施行前確定，而於法律變更後始
    合併定執行刑，依上開說明，即應逕依原確定裁判時即修正
    前刑法第51條規定定其應執行刑。又附表編號2 所示之罪，
    其確定日期為86年9 月4 日，且附表編號1 所示之罪，其犯
    罪日期復在86年9 月4 日以前，符合數罪併罰之規定，自應
    合併定其應執行之刑，先予敘明。
三、次按減刑條例第2 條第2 項規定，假釋中之人犯，於該條例
    施行之日起，視為已依第1 項規定減其宣告刑，毋庸聲請裁
    定減刑。而法律詞語所謂之「視為」者，乃將具有類似性質
    ，而實質不同之法律事實，基於公益之需要，以法律「擬制
    」方式強行規定，賦予相同法律效果之立法。故凡合於「視
    為」應具之要件事實者，即應適用其所擬制規定之法律效果
    。是依上開規定，「視為」減刑之案件，於檢察官依減刑標
    準換算其減得之刑期後，即脫離該減刑條例之規範，使原宣
    告刑已變更為新之宣告刑。如原宣告刑已定其執行刑者，因
    據以定其應執行刑之宣告刑已經變更，自應聲請另定其應執
    行之刑（最高法院97年度臺非字第232 號判決意旨參照）。
    再按數罪併罰已定執行刑案件，如數罪均應減刑者，於減刑
    後另定執行刑時，宜定為原定執行刑之二分之一；數罪有應
    減刑、有不應減刑者，於減刑後另定執行刑時，宜在原定執
    行刑之刑期以下酌定其執行刑，法院辦理96年減刑案件應行
    注意事項第15項亦定有明文。準此：
(一)、本件受刑人於附表所示日期犯如附表所示之罪，經分別判處
    如附表所示之刑，且經定應執行刑為有期徒刑10年6 月確定
    ；嗣受刑人雖於91年8 月29日縮短刑期假釋出監並交付保護
    管束，且於96年8 月24日保護管束期滿，未經撤銷假釋，其
    所餘刑期視為已執行完畢等情，有臺灣高等法院被告前案紀
    錄表、判決書、檢察官執行指揮書、被告提示簡表、刑案資
    料查註紀錄表等件為證。惟受刑人所犯如附表編號1 所示之
    罪，犯罪時間既在96年4 月24日以前，即合於減刑條件，且
    其於96年7 月16日減刑條例施行時並未執行完畢，復於假釋
    中受有保護管束之宣告，則其原受宣告之罪刑，即符合減刑
    規定而視為減刑，自應就視為減刑後之刑，另定其應執行刑
    ，俾便縮短其保護管束期間之執行，以免剝奪其視為減刑之
    利益。至本件受刑人之保護管束期間雖於聲請人聲請時業已
    屆滿，惟若於減刑後另定執行刑，受刑人之執行期滿日則可
    提前，就受刑人日後若再犯罪是否該當累犯或可否諭知緩刑
    ，仍有其法律上之實益存在，故為受刑人之利益計，仍應予
    准許。
(二)、次查，本件受刑人所犯如附表所示之2 罪，原本總計刑期為
    有期徒刑10年10月，經本院以86年度訴字第820 號判決而定
    應執行刑為有期徒刑10年6 月。因其所減少之有期徒刑4 月
    ，同時包括附表編號1 、2 所示各罪刑度，而非專屬於附表
    所示某一特定之罪，故上開應行注意事項始規定數罪有應減
    刑、有不應減刑者，於減刑後另定執行刑時，在原定執行刑
    之刑期以下酌定其執行刑，即符規定。本院斟酌上開規定、
    各罪所量處之刑及原減少之刑度，認受刑人所犯附表編號一
    之違反肅清煙毒條例罪，應減刑二分之一為詳如附表編號一
    所載，並與附表編號二所列不應減刑之犯罪所處之刑，應執
    行有期徒刑8 年11月為適當。
四、又本件聲請人既僅就附表所示各罪聲請定應執行刑，而未將
    受刑人所犯侵占罪聲請併予定應執行刑，有該份檢察官聲請
    書在卷可稽，此部分既非屬檢察官聲請定應執行刑之範圍，
    即非本院所得審究，併此敘明。
五、據上論斷，應依刑事訴訟法第477 條第1 項，修正前刑法第
    53條、第51條第5 款，中華民國96年罪犯減刑條例第2 條第
    1 項第3 款、第8 條第1 項、第11條，裁定如主文。
中    華    民    國    97    年    10    月    24    日
                  刑事第八庭    法  官   呂綺珍
┌────────┬─────────────┬─────────────┐
│ 編         號  │           1              │            2             │
├────────┼─────────────┼─────────────┤
│ 罪         名  │肅清煙毒條例              │懲治盜匪條例              │
├────────┼─────────────┼─────────────┤
│ 宣    告    刑 │有期徒刑3年6月            │有期徒刑7年10月           │
├────────┼─────────────┼─────────────┤
│ 犯  罪  日  期 │自82年12月底起至86年5 月19│86年1 月21日下午2 時許、年│
│                │日凌晨止（聲請書誤載為86年│月28日下午5 時許（聲請書誤│
│                │5月19日）                 │載為86年1月28日）         │
├──┬─────┼─────────────┼─────────────┤
│ 偵 │ 機    關 │桃園地方法院檢察署        │桃園地方法院檢察署        │
│    │          │                          │                          │
│    ├─────┼─────────────┼─────────────┤
│ 查 │ 案    號 │86年度偵緝字第150 、155 號│86年度偵緝字第150 、155 號│
│    │          │，86年度偵字第7272號      │，86年度偵字第7272號      │
├──┼─────┼─────────────┼─────────────┤
│ 最 │ 法    院 │桃園地方法院              │桃園地方法院              │
│ 後 ├─────┼─────────────┼─────────────┤
│ 事 │ 案    號 │88年度訴字第820號         │88年度訴字第820號         │
│ 實 │          │                          │                          │
│ 審 ├─────┼─────────────┼─────────────┤
│    │ 判決日期 │86年7月2日                │86年7月2日                │
├──┼─────┼─────────────┼─────────────┤
│ 確 │ 法    院 │同上                      │同上                      │
│ 定 ├─────┼─────────────┼─────────────┤
│ 判 │ 案    號 │同上                      │同上                      │
│ 決 ├─────┼─────────────┼─────────────┤
│    │ 確定日期 │86年9月4日                │86年9月4日                │
├──┴─────┼─────────────┼─────────────┤
│ 所  犯  法  條 │肅清煙毒條例第9條第1項    │懲治盜匪條例第5 條第1 項第│
│                │                          │1 款                      │
├────────┼─────────────┼─────────────┤
│合於中華民國96年│第2條第1項第3款           │不符合                    │
│罪犯減刑條例    │                          │                          │
├────────┼─────────────┼─────────────┤
│減刑後徒刑、拘役│1年9月                    │無                        │
│或罰金金額或褫奪│                          │                          │
│公權期間        │                          │                          │
├────────┼─────────────┴─────────────┤
│ 備          註 │編號1 、2 及未經聲請之侵占罪曾合併定應執行刑為有期徒刑│
│                │10年6月，併科罰金2,000銀元。                          │
└────────┴───────────────────────────┘
以上正本證明與原本無異。
如不服本裁定，應於送達後5 日內，向本院提出抗告狀。
                                書記官    范升福
中    華    民    國    97    年    10    月    24    日


司法院資訊處製作；財團法人民間司法改革基金會備份。
